【裁判字號】    98,訴,62
【裁判日期】    980415
【裁判案由】    妨害性自主罪
【裁判全文】
臺灣高雄地方法院刑事判決                98年度訴字第62號
公  訴  人  臺灣高雄地方法院檢察署檢察官
被      告  丙○○
指定辯護人  羅鼎城律師
上列被告因妨害性自主罪案件，經檢察官提起公訴（97年度偵字
第26040號），本院判決如下：
    主  文
丙○○犯強制性交罪，處有期徒刑肆年陸月。
    事  實
一、丙○○與代號0000-0000 號之少女（民國82年生，真實姓名
    年籍詳卷，下稱甲 ○）曾為男女朋友關係。丙○○因與甲 ○
    分手後心有不甘，遂於97年4 月1 日晚上7 時30分許，撥打
    甲 ○電話邀甲 ○外出，稱：要把事情講清楚等語，甲 ○不疑
    有他，遂依約至高雄縣鳳山國中校園與丙○○見面，丙○○
    竟基於強制性交之犯意，強拉甲 ○進去廁所，並強脫甲 ○外
    褲及內褲後，違反甲 ○意願，先以手指插入甲 ○下體後，再
    將甲 ○轉過去背對丙○○，將其生殖器官插入甲 ○之性器官
    而強制性交得逞。
二、案經高雄縣政府警察局旗山分局報告臺灣高雄地方法院檢察
    署檢察官偵查起訴。
    理  由
壹、程序部分
一、被告丙○○於警詢中之自白有證據能力：
    按被告之自白，非出於強暴、脅迫、利誘、詐欺、疲勞訊問
    、違法羈押或其他不正之方法，且與事實相符者，得為證據
    ，刑事訴訟法第156條第1項定有明文。被告丙○○雖辯稱其
    於97年8 月26日16時30分起至同日17時40分許止警詢時所為
    供述，係因為當時警員告知被害人甲○要與伊私下和解，要
    伊照甲○的回答陳述，所以在警詢才照著甲○的說法回答而承
    認犯行云云。然此為證人即被告警詢筆錄之詢問人丁○○於
    本院審理中所否認，並證稱：本案是從被害人行動電話在案
    發時間相關的通聯，過濾出被告使用的行動電話號碼而查出
    被告身分，在調出被告的口卡片給被害人指認，確認無誤後
    通知被告來做筆錄，問筆錄前有先問被告是否認識被害人，
    被告說認識，其餘被告陳述內容就如警詢筆錄記載，會在警
    詢最後詢問被告是否要與甲○和解，是因為在一般偵訊過程
    中，會跟被告說如果有與被害人和解的話，將來在審判時刑
    期比較不會那麼重，只是單純提供意見給被告，並沒有對被
    告講說被害人願意和解，要被告承認有對被害人做強制性交
    行為，也沒有對被告說，如果不附和被害人陳述內容，警察
    會對被告不利等語在卷。證人即被告警詢筆錄之記錄人乙○
    ○於本院亦證稱：製作筆錄前有告知被告是為了被害人遭到
    性侵害一事來分局作筆錄，被告都是依照自己的意思回答問
    題，被告有承認對被害人強制性交，當時被告的情緒很平穩
    、很正常，警方並沒有要求被告一定要承認強制性交，也沒
    有告訴被告被害人願意和解，要被告承認有強制性交行為等
    語明確。故被告前開所辯，並無法證明為真實。除此以外，
    被告對於係遭詢問員警以何強暴、脅迫、利誘、詐欺、疲勞
    訊問、違法羈押或其他不正之方法逼迫，而為非任意性之自
    白，始終未能具體敘明，自不能證明被告在警詢過程中，有
    受到不正取供之情事，故被告於警詢時自白之內容應認非出
    於不正方法取供，且與事實相符，得為證據。
二、證人甲○之警詢陳述，無證據能力：
    按被告以外之人於審判外之言詞或書面陳述，除法律有規定
    者外，不得作為證據。被告以外之人於檢察事務官、司法警
    察官或司法警察調查中所為之陳述，與審判中不符時，其先
    前之陳述具有較可信之特別情況，且為證明犯罪事實存否所
    必要者，得為證據。刑事訴訟法第159 條第1 項、第159 條
    之2 分別定有明文。證人即被害人甲 ○於警詢時證述，亦屬
    被告以外之人於審判外之陳述，本無證據能力，且其於本院
    審理中以證人身份具結後，所為證述內容與警詢所為陳述並
    無不符，既經被告之辯護人於本院審理時爭執其證據能力，
    依上開刑事訴訟法第159 條之2 之規定，應由本院宣告其無
    證據能力。
三、被告以外之人於審判外之言詞或書面陳述，除法律有規定者
    外，不得作為證據；又被告以外之人於審判外之陳述，雖不
    符刑事訴訟法第159 條之1 至第159 條之4 之規定，而經當
    事人於審判程序同意作為證據，法院審酌該言詞陳述或書面
    陳述作成時之情況，認為適當者，亦得為證據；當事人、代
    理人或辯護人於法院調查證據時，知有第159 條第1 項不得
    為證據之情形，而未於言詞辯論終結前聲明異議者，視為有
    前項之同意。刑事訴訟法第159 條第1 項、第159 條之5 定
    有明文。除前述甲 ○之警詢陳述外，本判決所引用之各項證
    據資料，其屬於被告以外之人於審判外之言詞、書面陳述者
    ，均據審判長於調查證據程序逐一提示並告以要旨，檢察官
    、被告及辯護人均知該等證據為被告以外之人之審判外陳述
    ，均未於言詞辯論終結前聲明異議，本院審酌上開證據作成
    時之情況，認為適當，依刑事訴訟法第159 條之5 第1 項、
    第2 項規定，應有證據能力。
貳、實體方面
一、前揭犯罪事實，已據證人甲○到院證稱：伊與被告是朋友介
    紹認識後才開始交往，到97年4月1日本件案發當天，兩人認
    識約幾個禮拜，本件案發之前，與被告已經分手，兩人在分
    手之前，只見過兩次面，未曾與被告單獨外出約會，關於身
    體在本件案發之前有無與被告親密接觸，只有牽過手，但沒
    有接吻過，也沒有被被告撫摸過身體；案發當天晚上，被告
    是以0000000000號行動電話撥打至伊持用之0000000000 號
    行動電話，相約在鳳山國中見面，說要把話講清楚，應該是
    要講分手的事，當晚7 點多在鳳山國中見面後，被告將伊強
    拉至校內某間廁所裡面，還被被告脫掉長褲、內褲，用手指
    插入陰道，之後再將陰莖插入，過程中，尚有被被告親嘴、
    手伸入胸罩摸胸部，被告陰莖插入伊陰道不知道歷時多久，
    但後來穿褲子時發現長褲上有濕濕白白的東西，遭被告強拉
    進廁所時有喊叫，但旁邊都沒有人，也有推被告，跟被告說
    不要等語（參見本院訴字卷第46至61頁）。核與被告於97
    年8 月26日警詢時自白陳稱：甲 ○是伊之前的女朋友，伊於
    97年4 月1 日下午5 、6 時許，以0000000000號行動電話撥
    打0000000000號電話給甲 ○，說要過去找她，於當天晚上7
    時許抵達高雄縣鳳山市後，就再度打電話約甲 ○出來到鳳山
    國中大門口見面，甲 ○約在晚上7 時15分許抵達，之後伊佯
    裝要上廁所，強拉甲 ○的手，把她帶到廁所裡面，親吻甲 ○
    的嘴，強脫甲 ○長褲及內褲，撫摸甲 ○胸部及用手指插入她
    的下體後，再脫掉自己的褲子，將甲 ○身體轉過去，用伊生
    殖器插入甲 ○陰道內直至射精，才要甲 ○把褲子穿起來等語
    之情相一致（參見警卷第1 至3 頁）。參以被告、甲 ○雙方
    體型，據甲 ○自稱，其身高約145 公分、體重約48公斤；而
    被告經本院當庭測量身高結果為173 公分，被告自稱體重應
    該有55公斤，且其身高、體重與本件案發時大致相當，則以
    甲 ○為國中學齡少女，面對身為成年男性之被告，在本件案
    發時處身四下無人加以援助情況下，遭被告強力拉入廁所，
    實難期待甲 ○能夠掙脫此情，被告上揭自白，可認為與事實
    相符。
二、被告雖事後翻異前供，辯稱：未與甲 ○發生過性行為云云。
    惟被告於偵查中係陳稱：有於97年4 月1 日晚上7 時30分許
    ，在鳳山國中內廁所與甲 ○發生性關係，但事先有問過甲 ○
    ，甲 ○友同意，並沒有強迫等語（參見偵查卷第5 頁）；於
    本院98年1 月8 日準備程序亦不爭執有於前開時地與甲 ○發
    生性交行為，僅否認是出自強迫（參見本院審訴卷第15至17
    頁）；但自98年3 月4 日審理期日以後，即再改前詞，辯稱
    ：沒有與甲 ○發生過性行為等語。就單一事件，被告說法竟
    然一變再變，又無法合理交代因何先前在偵查中、本院準備
    程序一再承認有與甲 ○發生過性行為，可見被告確實存在臨
    訟避重就輕，企圖解免刑責之情形，其辯解可信度實在令人
    生疑。再本件被告前開警詢自白，並無法證明係出自詢問員
    警以強暴、脅迫、利誘、詐欺、疲勞訊問、違法羈押或其他
    不正之方法逼迫而來，已如前述；且被告並非至愚之人，如
    其所述，從未與甲 ○發生過任何一次性關係此情為真，則被
    告何需為自己未犯之錯誤與甲 ○和解，甚至為求和解順利，
    捏造自己犯行，載明於警詢筆錄此一具有法律效力之公文書
    上，而使自己置身絕對不利境地？故被告所辯，是為了跟甲
    ○和解，才在警詢配合甲 ○有關案情之陳述內容而為前開自
    白，顯然悖離事理，應認係意圖逃避刑責所為之虛詞，委無
    足採。
三、此外，復有被告名下持用0000000000號行動電話之申請人資
    料、雙向通聯記錄，及甲○指認被告口卡片資料、甲○真實姓
    名對照表、財團法人長庚紀念醫院高雄分院受理疑似性侵害
    事件驗傷診斷書、甲○下體相片、高雄縣政府家庭暴力暨性
    侵害案件知會單等件在卷可佐。本件事證已臻明確，被告犯
    行可以認定，應予以依法論科。
四、核被告所為，係犯刑法第221 條第1 項之強制性交罪。爰審
    酌被告不思檢點行為，竟為圖一己色欲之滿足，恣意性侵被
    害人甲○；雖一度自白犯行，但嗣後翻異前供，矢口否認有
    與甲 ○發生性交行為，難認被告已經真誠悔悟；而甲 ○遭被
    告性侵之後，身心嚴重受創，除曾於警詢在敘及遭受強制性
    交關鍵過程時傷心啜泣之外（參見警卷9 頁），於本院審理
    中到庭作證，在面對被告在庭之壓力下，失控哭泣至無法回
    答檢察官詰問之問題，後來雖經本院於聽取檢察官、辯護人
    意見後，依刑事訴訟法第169 條規定，命被告退庭後再由檢
    察官、辯護人對於甲 ○繼續進行交互詰問程序，甲 ○仍在述
    及遭到被告性侵害過程時數度傷心哭泣甚至抱頭痛哭（詳見
    本院訴字卷第47頁、第49頁、第50頁、第51頁），可見被告
    犯罪侵害性非常重大；被告經本院法官告以甲 ○到庭數度哭
    泣，無法回答檢察官有關案發當天經過情形問題之情，詢問
    被告有何意見、有何感覺時，竟然以：沒有意見、沒有感覺
    等語回應之犯後態度等一切情狀，量處如主文所示之刑，以
    為懲儆。
五、據上論斷，依刑事訴訟法第299 條第1 項前段，刑法第221
    條第1 項 ，判決如主文。
本案經檢察官杜妍慧到庭執行職務。
中    華    民    國    98    年    4     月    15    日
                  刑事第十六庭  審判長法  官  曾逸誠
                                      法  官  王靖茹
                                      法  官  陳思睿
以上正本證明與原本無異。
如不服本判決應於收受送達後10日內向本院提出上訴書狀，並應
敘述具體理由；如未敘述上訴理由者，應於上訴期間屆滿後20日
內向本院補提理由書（均須按他造當事人之人數附繕本）「切勿
逕送上級法院」。
中    華    民    國    98    年    4     月    15    日
                                      書記官  何慧娟
附錄本判決論罪之法條
中華民國刑法第221條
對於男女以強暴、脅迫、恐嚇、催眠術或其他違反其意願之方法
而為性交者，處 3 年以上 10 年以下有期徒刑。
前項之未遂犯罰之。


司法院資訊處製作；財團法人民間司法改革基金會備份。
